臺灣新北地方法院刑事判決
                                   111年度審易字第1313號
公  訴  人  臺灣新北地方檢察署檢察官
被      告  施議忠



上列被告因竊盜案件，經檢察官提起公訴（111年度偵字第15653
號），被告於準備程序中就被訴事實為有罪之陳述，經告知簡式
審判程序之旨，並聽取當事人之意見後，本院改行簡式審判程序
審理，判決如下：
    主  文
施議忠共同犯攜帶兇器竊盜罪，處有期徒刑捌月。
未扣案之螺絲起子、老虎鉗各壹把及犯罪所得新臺幣柒萬元均沒
收，於全部或一部不能沒收或不宜執行沒收時，追徵其價額。
    事  實
一、施議忠與李金水（李金水所涉竊盜罪嫌，另行偵辦）共同意
    圖為自己不法所有，基於竊盜之犯意聯絡，於民國110年12 
    月19日1時許，由李金水駕駛自用小客車搭載施議忠一同前
    往址設新北市○○區○○路000號之「大帥軍團娃娃機店」，由
    施議忠持其所有客觀上具有危險性之螺絲起子、老虎鉗各1
    把（均未扣案），以撬挖方式破壞兌幣機，並以上開老虎鉗
    剪斷保全防盜警報器電線後（所涉毀損部分，未據告訴），
    竊取陳佑穎所管領之兌幣機內現金新臺幣（下同）7萬元，
    而李金水則持鐵絲由娃娃機出物口伸入勾取襪子1雙，得手
    後2人旋即駕車離開現場。嗣因陳佑穎察覺有異報警處理，
    經警調閱現場暨街道沿線監視器錄影畫面循線查悉上情。
二、案經新北市政府警察局三峽分局移送臺灣新北地方檢察署檢
    察官偵查起訴。
    理  由
一、訊據被告施議忠對於上揭犯行坦承不諱，核與共犯李金水於
    警詢中之供述、被害人陳佑穎於警詢中之指述情節大致相符
    ，並有大帥軍團娃娃機店內之監視器影像光碟1片、現場監
    視器畫面翻拍照片、李金水所使用車輛之街道沿線監視器畫
    面翻拍照片及現場蒐證照片共15張在卷可稽，被告施議忠之
    自白與事實相符，本件事證明確，被告施議忠犯行堪以認定
    ，應依法論科。
二、論罪科刑：
  ㈠按刑法第321條第1項第3款之攜帶兇器竊盜罪，係以行為人攜
    帶兇器竊盜為其加重條件，此所謂兇器，其種類並無限制，
    凡客觀上足以對人之生命、身體、安全構成威脅，具有危險
    性之兇器均屬之，且祇須行竊時攜帶此種具有危險性之兇器
    為已足，並不以攜帶之初有行兇之意圖為必要（最高法院79
    年度臺上字第5253號判例意旨參照）。經查，被告施議忠與
    共犯李金水一同前往現場，而被告施議忠持用其所有之螺絲
    起子、老虎鉗各1把為本案竊盜犯行，雖皆未據扣案，然既
    可供撬挖破壞金屬製成之兌幣機及剪斷防盜警報器電線，如
    持以向人攻擊、戳刺，客觀上當足以對他人生命、身體安全
    構成威脅，為具有相當危險性之器械，核與刑法第321條第1
    項第3款之構成要件相當，應屬兇器無訛。
  ㈡核被告施議忠所為，係犯刑法第321條第1項第3款之攜帶兇器
    竊盜罪；又被告施議忠與李金水間，有犯意聯絡及行為分擔
    ，應論以共同正犯。
  ㈢刑之加重事由：
    被告施議忠前於103至105年間因違反毒品危害防制條例、藥
    事法、竊盜等案件，分別經法院判處罪刑確定，復經本院以
    106年度聲字第1676號裁定應執行有期徒刑3年8月確定【下
    稱甲案，執行期間為103年8月7日至108年7月1日】；又於10
    3、104年間因違反槍砲彈藥刀械管制條例、毒品危害防制條
    例案件、竊盜等案件，分別經法院判處罪刑確定，復經臺灣
    桃園地方法院以106年度聲字第1369號裁定應執行有期徒刑4
    年確定【下稱乙案，執行期間為108年7月2日至112年6月22
    日】，上開甲案、乙案與另案殘刑1年3月又27日【執行期間
    為104年12月10日至106年4月5日】接續執行，於109年9月17
    日縮短刑期假釋出監並付保護管束中，而有關被告前揭執行
    殘刑及甲案部分則已於106年4月5日、108年7月1日先行執行
    完畢等情，為被告所不爭執，並經檢察官於本院審理時主張
    被告構成累犯暨請求加重其刑，復有檢察官檢具之刑案資料
    查註紀錄表在卷可參，核與卷附臺灣高等法院被告前案紀錄
    表、在監在押全國紀錄表相符，是被告於有期徒刑執行完畢
    後5年內，故意再犯本案有期徒刑以上之罪，符合刑法第47
    條第1項之累犯要件。又依司法院釋字第775號解釋意旨，審
    酌被告前曾因竊盜案件經法院判處罪刑，並以入監服刑方式
    執行，竟未能記取教訓，再次為本案竊盜犯行，皆足認被告
    先前刑之執行不足以發揮警告作用，堪認其對於刑罰之反應
    力薄弱，佐以其所犯本案之罪，加重最低本刑，亦無致個案
    過苛或不符罪刑相當原則，故依刑法第47條第1項規定，加
    重其刑（依司法院刑事裁判簡化通俗化原則，刑事判決主文
    得不記載累犯或其他刑法總則加重、減輕事由）。
　㈣本院審酌被告施議忠不思以己力正當賺取財物，竟存不勞而
    獲之心態，利用深夜往來人流稀少，伺機尋找店家，以持兇
    器破壞娃娃機店內之兌幣機，竊取財物，漠視他人財產法益
    ，危害社會治安，所為誠屬不該，惟念其犯後已坦承犯行，
    非無悔意，兼衡其犯罪之動機、目的、手段、所竊取財物之
    價值及被害人所受之損失，暨被告自稱國中畢業之智識程度
    ，從事電力配管工作，月收入不穩，需扶養雙親之家庭生活
    狀況，再參酌其犯後迄今未能與告訴人和解、賠償損害或取
    得原諒等一切情狀，量處如主文所示之刑，以資懲儆。
三、沒收部分：
  ㈠按供犯罪所用、犯罪預備之物或犯罪所生之物，屬於犯罪行
    為人者，得沒收之，刑法第38條第2項前段定有明文。又犯
    罪所得，屬於犯罪行為人者，沒收之；前二項之沒收，於全
    部或一部不能沒收或不宜執行沒收時，追徵其價額；宣告前
    2條之沒收或追徵，有過苛之虞、欠缺刑法上之重要性、犯
    罪所得價值低微，或為維持受宣告人生活條件之必要者，得
    不宣告或酌減之，刑法第38條之1第1項前段、第3項、第38
    條之2第2項分別定有明文。而二人以上共同犯罪，關於犯罪
    所得之沒收、追繳或追徵，亦應各按其實際利得數額負責，
    換言之，應就各人實際分受所得之數為沒收（最高法院105
    年度台上字第1733號判決要旨參照）。再按，犯罪工具物須
    屬被告所有，或被告有事實上之處分權時，始得在該被告罪
    刑項下諭知沒收；至於非所有權人，又無共同處分權之共同
    正犯，自無庸在其罪刑項下諭知沒收（最高法院107 年度台
    上字第1602號判決要旨參照）。
　㈡供犯罪所用之物：
　　被告施議忠為本案竊盜犯行時，係持用其所有之螺絲起子、
    老虎鉗各1把等情，業據其於本院審理時供述明確（見本院1
    11年10月12日簡式審判筆錄第3頁，起訴書原載剪刀1把及其
    他不詳之工具，應予補充及更正），雖均未扣案，然既為其
    所有並供本案犯罪所用之物，爰依刑法第38條第2項之規定
    ，宣告沒收，並依同條第4項之規定，於全部或一部不能沒
    收或不宜執行沒收時，追徵其價額。至於共犯李金水用以勾
    取娃娃機內襪子1雙時，所持用之鐵絲，卷內尚無證據證明
    係屬被告施議忠所有或有事實上之處分權，且同無證據證明
    現仍存在，衡諸上開鐵絲取得容易，價值低微，其單獨存在
    並不具刑法上之非難性，復非違禁物或專科沒收之物，欠缺
    刑法上之重要性，此部分不予宣告沒收。
  ㈢犯罪所得：
    被告施議忠與李金水為本案竊盜犯行，所竊得之現金7萬元
    及襪子1雙，業據被告施議忠於警詢時供承：竊得之兌幣機
    內現金財物部分皆係由其取得，且已花用殆盡（見偵卷第7
    頁）等語明確，是有關兌幣機內竊得之現金7萬元，自屬被
    告施議忠分得之犯罪所得，未據扣案，復核本案情節，亦無
    刑法第38條之2第2項裁量不宣告或酌減沒收之情形，爰依刑
    法第38條之1第1項、第3項之規定宣告沒收，於全部或一部
    不能沒收或不宜執行沒收時，追徵其價額；而襪子1雙部分
    ，被告施議忠於本院111年10月7日訊問時，另稱不清楚襪子
    1雙流向等語，卷內亦乏證據證明實際同由被告施議忠分得
    此部分犯罪所得，自不宜於其罪刑項下併諭知沒收。
據上論斷，應依刑事訴訟法第273條之1第1項、第299條第1項前
段，刑法第28條、第321條第1項第3款、第47條第1項、第38條第
2項、第4項、第38條之1第1項前段、第3項，刑法施行法第1條之
1第1項，判決如主文。　
本案經檢察官蔣政寬偵查起訴，檢察官高智美到庭執行職務。
中　　華　　民　　國　　111 　年　　11　　月　　11　　日
                  刑事第二十五庭  法  官  王綽光
上列正本證明與原本無異。
如不服本判決，應於判決送達後20日內敘明上訴理由，向本院提
出上訴狀 (應附繕本) ，上訴於臺灣高等法院。其未敘述上訴理
由者，應於上訴期間屆滿後20日內向本院補提理由書「切勿逕送
上級法院」。
                                  書記官  張家瑋
中　　華　　民　　國　　111 　年　　11　　月　　15　　日
附錄本案論罪科刑法條全文：
中華民國刑法第321條
犯前條第1項、第2項之罪而有下列情形之一者，處6月以上5年以
下有期徒刑，得併科50萬元以下罰金：
一、侵入住宅或有人居住之建築物、船艦或隱匿其內而犯之。
二、毀越門窗、牆垣或其他安全設備而犯之。
三、攜帶兇器而犯之。
四、結夥三人以上而犯之。
五、乘火災、水災或其他災害之際而犯之。
六、在車站、港埠、航空站或其他供水、陸、空公眾運輸之舟、
    車、航空機內而犯之。
前項之未遂犯罰之。